# 瑞华研究：问题2-2-10 2-2-10 （企业对于““先验收后拨付””的政府补助的确认和摊销问题）

提问人：lv1025280320 时间：2020-05-16 11:48:00
问题问题2-2-102-2-10：：
本案例中的该补助项目为产业化建设项目，因此可以合理确定该补助应属于与资产相关的政府补助。该项补助应自会计上初始确认该政府补助之月份起，在该项目的主要固定资产（厂房、主要生产线设备等）的加权平均剩余折旧年限年限内摊销，确认为各年度的其他收益；也可以按该项目所涉及的各项固定资产的原值原值为基数将其分摊到该项目所涉及的各项固定资产，分别在每项固定资产的剩余折旧年限内分摊，确认为各年度的其他收益。
问题问题 11 ：：在该项目的主要固定资产（厂房、主要生产线设备等）的加权平均剩余折旧年限内摊销，比如主要固定资产剩余折旧年限：A:10年 B： 5 年 C ： 3 年 D： 2 年，加权平均剩余折旧年限如何计算？
对于综合性的政府补助，在确认时应当划分为与资产相关和与收益相关两大部分。此类划分的基本原则就是“系统、合理”，且必须在所有同类或类似项目中保持一贯性。例如，可能可以采取的方法包括：（（ 11 ））政府批文中有明确的特定对象的部分，认定为与该特定对象支出相关的补助；其余部分按照申请补助时的项目预算（如果是在项目结束后才确认政府补助的，也可按项目决算）中所列各项目的支出金额比例分摊到各支出项目，根据各支出项目的性质和是否形成非流动资产，分别确认为与资产相关和与收益相关的政府补助；（（ 22 ））政府批文中有明确的特定对象的部分，认定为与该特定对象支出相关的补助；其余部分可以认为首先用于弥补该项目中发生的费用性支出，剩余部分确认为与资产相关的政府补助；
问题问题 22 ：：综合性的是否按以下顺序判断：①按照政府批文中有明确的特定对象的部分；②申请补助时的项目预算或决算； ③无法判断全部认为与收益相关 ；
问题问题 33 ：：对于“后补助”的政府补助，即使实际支出已经发生，但还是要根据补助对象来判定（补助对象的支出是在发生时直接计入利润表，还是先形成非流动资产），会计处理应当体现“与作为补助对象的支出在利润表上的配比”这一基本要求。

回答人：chenyiwei
1 、加权平均剩余折旧年限，即以各项固定资产的账面价值（或成本）为权数，对各该固定资产的剩余折旧年限进行加权。
2 、“①按照政府批文中有明确的特定对象的部分；②申请补助时的项目预算或决算”基本合理。但“③无法判断全部认为与收益相关”虽然准则中有提到，但实际使用中要谨慎。例如应根据项目的实际支出或者预算支出中资本性支出和费用性支出的金额比例将补助总额予以分拆。
3 、可以这样理解。